【裁判字號】    97,易,1041
【裁判日期】    971208
【裁判案由】    詐欺
【裁判全文】
臺灣板橋地方法院刑事判決              97年度易字第1041號
公  訴  人  臺灣板橋地方法院檢察署檢察官
被      告  乙○○
上列被告因詐欺案件，經檢察官提起公訴（96年度偵字第24346
號），本院於準備程序進行中，被告就被訴之事實為有罪之陳述
，經告知被告簡式審判程序之旨，並聽取當事人之意見後，本院
合議庭裁定進行簡式審判程序，判決如下：
    主  文
乙○○共同意圖為自己不法之所有，以詐術使人將本人之物交付
，處有期徒刑拾月。
    事  實
一、乙○○雖預見提供金融機構帳戶之帳號供他人使用，並為其
    提領該帳戶匯入不明之款項，將可供詐欺犯罪者作為詐騙他
    人將款項匯入該帳戶之用，竟仍不違背其本意，與真實姓名
    年籍不詳綽號「小洛」之詐欺犯罪集團成員，共同基於意圖
    為自己不法所有之犯意聯絡，於民國（下同）96年6 月13日
    在臺北縣三重市○○路某統一便利商店前，提供永豐商業銀
    行三重分行（下稱永豐銀行）帳號00000000000000號之帳戶
    予「小洛」及其所屬犯罪集團使用。嗣該犯罪集團即先於同
    年月14日上午10時許撥打電話予住於高雄市之甲○○，詐稱
    其未繳電話費，繼之向其謊稱其身分遭人冒用申請聯邦銀行
    臺中分行帳戶，並遭「駿業投資公司」及「萬邦投資公司」
    用以違法吸金，因此須將其帳戶內所有存款分批轉至自稱楊
    慶燦警官指定之帳戶，嗣又佯以周士榆檢察官之名義要求其
    配合「楊警官」指示匯款云云，致使甲○○陷於錯誤，即依
    指示於同年月20日下午1 時20分許匯款新臺幣（下同）4,05
    0,000 元至乙○○上揭永豐銀行帳戶內，旋由上揭犯罪集團
    成員偕同乙○○親往臨櫃提領4, 000,000元，再接續以提款
    卡提領其餘50,000元後交予上揭犯罪集團成員。嗣於96 年6
    月25日上午9 時30分許，甲○○再度接獲佯稱周土榆檢察官
    之電話，誆稱其太太楊洪登喜帳戶內有金錢，亦需控管，甲
    ○○始查覺有異，方知受騙。
二、案經臺北縣政府警察局板橋分局報請臺灣板橋地方法院檢察
    署檢察官偵查起訴。
    理  由
一、按除被告所犯為死刑、無期徒刑、最輕本刑為三年以上有期
    徒刑之罪或高等法院管轄第一審案件者外，於第一次審判期
    日前之準備程序進行中，被告先就被訴事實為有罪之陳述時
    ，審判長得告知被告簡式審判程序之旨，並聽取當事人、代
    理人、辯護人及輔佐人之意見後，裁定進行簡式審判程序，
    刑事訴訟法第273 條之1 第1 項定有明文。經核本件被告乙
    ○○所犯係死刑、無期徒刑、最輕本刑為三年以上有期徒刑
    以外之罪，其於準備程序中就被訴事實為有罪之陳述，經法
    官告知簡式審判程序之旨，並聽取公訴人及被告之意見後，
    本院合議庭認宜進行簡式審判程序，爰依上揭規定合議裁定
    由受命法官獨任進行簡式審判程序，合先敘明。
二、上揭事實，業據被告乙○○於偵查及本院準備程序與審理時
    供承不諱，並經告訴人甲○○於警詢時指訴綦詳（見偵查卷
    第73頁），此外並有永豐商業銀行三重分行96年7 月26日永
    豐銀三重分行（096） 字第00028 號暨所附開戶資料、交易
    往來明細在卷可稽（見偵查卷第44頁至第48頁）。是被告之
    自白與事實相符，應堪採信。本件罪證明確，被告之犯行洵
    堪認定，應依法論科。
三、核被告乙○○所為，係犯刑法第339 條第1 項之詐欺取財罪
    。又被告與綽號「小洛」之成年男子及其所屬犯罪集團成員
    間，有犯意聯絡及行為之分擔，應論以共同正犯。爰審酌被
    告之品行、智識程度，及被告年輕力壯，不思以正當方式賺
    錢謀生，竟為綽號「小洛」等人之詐騙集團，提領詐騙之金
    錢，且詐騙之金額高達4,050,000 元，被害人所受損害相當
    重大，被告迄未與被害人達成民事和解並賠償損失，以及被
    告犯罪後坦承犯行等一切情狀，量處如主文所示之刑，以示
    懲儆。
四、又被告於96年6 月15日將其所有之花蓮區中小企業三重分行
    帳號000-00000000000 號帳戶資料交予真實姓名、年籍不詳
    之詐騙集團成員使用。嗣上開詐騙集團成員於96年6 月7 日
    撥打電話予柯麗秋佯稱有人以其名義開設帳戶洗錢，再由上
    開詐騙集團成員假冒檢察官之名義，要柯女為證明清白需匯
    款至指定帳戶，致使柯女陷於錯誤，乃依其指示於同年月15
    日至國泰世華銀行成功分行臨櫃匯款700,000 元至被告上開
    花蓮區中小企業三重分行帳戶內，被告並依詐騙集團成員之
    指示擔任俗稱「車手」之工作，將上開700,000 元提領一空
    ，交予詐騙集團成員之行為，業經臺灣臺南地方法院判處有
    期徒刑5 月確定，有該院97年度簡字第199 號刑事簡易判決
    及臺灣臺南地方法院檢察署檢察官96年度偵字第14382 號聲
    請簡易判決處刑書各1 份在卷可參；惟本院認上開臺灣臺南
    地方法院所認定不詳姓名之詐騙集團成員於96年6 月7 日詐
    騙柯麗秋700,000 元，並由被告於96年6 月15日負責提領上
    開詐騙得來之款項之行為，與本院上開判決之綽號「小洛」
    之詐騙集團成員於96年6 月14日詐騙甲○○4,050,000 元，
    再由被告於同年月20日負責提領上開詐騙之款項，犯罪之手
    法雖然相同，惟係基於不同之犯意所為，應分論併罰，附此
    敘明。
據上論斷，應依刑事訴訟法第273 條之1 第1 項、第299 條第1
項前段、刑法第28條、第339 條第1 項，刑法施行法第1 條之1
，判決如主文。
本案經檢察官藍海凝到庭執行職務
中    華    民    國    97    年    12    月    8     日
                     刑事第五庭   法  官  潘  長  生
上列正本證明與原本無異。
如不服本判決，應於判決送達後10日內明上訴之具體理由，向
本院提出上訴書狀（應附繕本），上訴於臺灣高等法院。上訴書
狀未敘述上訴理由者，應於上訴期間屆滿後20日內補提理由書於
原審法院。
                                  書記官  張  玉  如
中    華    民    國    97    年    12    月    10    日
附錄本案論罪科刑法條全文
中華民國刑法第339條
意圖為自己或第三人不法之所有，以詐術使人將本人或第三人之
物交付者，處5 年以下有期徒刑、拘役或科或併科1 千元以下罰
金。
以前項方法得財產上不法之利益或使第三人得之者，亦同。
前二項之未遂犯罰之。


司法院資訊處製作；財團法人民間司法改革基金會備份。
